【裁判字號】    89,易,911
【裁判日期】    891211
【裁判案由】    竊盜
【裁判全文】
臺灣雲林地方法院刑事判決                          八十九年度易字第九一一號
    公 訴 人  臺灣雲林地方法院檢察署檢察官
    被    告  甲○○
右列被告因竊盜案件，經檢察官聲請簡易判決處刑 (八十九年度偵字第三八五八號）
，經本院虎尾簡易庭簽准依通常訴訟程序審理，本院判決如左：
    主  文
甲○○竊盜，處拘役伍拾日，緩刑貳年。
    事  實
一、甲○○因其所有靠行於「元至交通有限公司」車號ＳＶ－九四九號營業大貨車之
    車牌二面，因逾期未驗車而被註銷，嗣於八十八年十二月間為警攔查後發現其懸
    掛已註銷之車牌，乃一併將其車牌查扣。甲○○為免其無號牌行駛，易為警攔檢
    處罰，竟意圖為自己不法之所有，於民國（下同）八十九年四月七日零時三十分
    許，在台北市北投區，以徒手方式竊取國家通運有限公司所有車號ＦＮ－七四０
    號營業大貨車車牌二面後，懸掛在自己之大貨車上使用。迄於八十九年九月十七
    日下午五時許，在雲林縣西螺鎮台一線溪州大橋南端為警查獲。
二、案經內政部警政署國道公路警察局省道第二隊報請台灣雲林地方法院檢察署檢察
    官偵查起訴。
    理  由
一、訊據被告甲○○矢口否認犯有右揭竊盜情事，辯稱：該二面車牌是由一名綽號「
    阿明」之男子所交予伊懸掛使用，伊不知是使用失竊號牌云云。經查，號牌ＦＮ
    －七四０二面係國家通運有限公司所有，於八十九年四月七日零時三十分許失竊
    之事實，有車輛竊盜、車牌失竊資料個別查詢報表一紙在卷可稽，顯然該二面車
    牌係遭人偷竊無訛。再被告雖稱該二面號牌係向某不詳年籍綽號「阿明」之男子
    借用，惟被告始終未能偕同該名男子到庭應訊，亦未能查報該名男子之真實姓名
    、年籍及住居所以供本院查證，且被告於偵審中皆稱該「阿明」男子係從事與其
    同業之收購廢鐵生意，現已連絡不上等語，則該「阿明」之人既與被告為同業之
    人，又能將其車牌借予被告，顯然二人交情匪淺，被告辯稱無法連絡該「阿明」
    之人云云顯然係避重就輕之詞，不足採信。本件事證明確，被告之犯行堪以認定
    ，自應依法論科。
二、核被告所為，係犯刑法第三百二十條第一項之竊盜罪。爰審被告只有國中畢業，
    智識程度不高，並其犯罪動機、目的、手段及竊得財物之價值等一切情狀，量處
    如主文所示之刑，並諭知易科罰金之折算標準。未查被告前未曾受有期徒刑以上
    刑之宣告，有本院被告全國前案紀錄表及台灣雲林地方法院檢察署刑案資料查註
    紀錄表在卷可稽，其因一時貪慾圖便，短於思慮，致觸犯本案犯行，經此刑之宣
    告，當知所警惕，而無再犯之虞，本院認為所宣告之刑，以暫不執行為適當，爰
    併予宣告緩刑二年，以啟自新。
據上論斷，應依刑事訴訟法第二百九十九條第一項前段，刑法第三百二十條第一項、
第七十四條第一款，罰金罰鍰提高標準條例第一條前段，判決如主文。
本案經檢察官施添寶到庭執行職務
中      華      民      國      八十九      年    十二    月    十一    日
                                              臺灣雲林地方法院刑事第一庭
                                                  法  官  劉  為  丕
右正本證明與原本無異。
如不服本判決，應於判決送達後十日內向本院提出上訴狀( 應附繕本 )。
                                                  書記官  蕭  應  欽
中      華      民      國      八十九      年    十二    月    十一    日
刑法第三百二十條第一項
意圖為自己或第三人不法之所有，而竊取他人之動產者，為竊盜罪，處五年以下有期
徒刑、拘役或五百元以下罰金。


司法院資訊處製作；財團法人民間司法改革基金會備份。
